最高法院刑事判決　　　　　　九十四年度台上字第一五三九號
　　上　訴　人　甲○○
　　　　　　　　　　　　溝28.
上列上訴人因殺人未遂案件，不服台灣高等法院台南分院中華民
國九十三年十二月二十一日第二審判決（九十三年度上訴字第九
三七號，起訴案號：台灣嘉義地方法院檢察署九十三年度偵緝字
第二四八號），提起上訴，本院判決如下：
    主  文
上訴駁回。
    理  由
按刑事訴訟法第三百七十七條規定，上訴於第三審法院，非以判
決違背法令為理由，不得為之。是提起第三審上訴，應以原判決
違背法令為理由，係屬法定要件。且必須依據卷內資料為具體指
摘，並足據以辨認原判決已具備違背法令之形式，始屬相當。如
果上訴理由書狀並未依據卷內訴訟資料，具體指摘原判決不適用
何種法則或如何適用不當，或所指摘原判決違法情事，顯與法律
規定得為第三審上訴理由之違法情形，不相適合時，均應認其上
訴為違背法律上之程式，予以駁回。本件原判決撤銷第一審之科
刑判決，改判仍論上訴人以殺人未遂罪，判處有期徒刑捌年。係
依憑上訴人坦承於原判決認定之時、地持刀刺傷告訴人游崇智不
諱，並參酌告訴人游崇智之指述，及證人陳嘉宏、葉建宏、黃添
安於警詢、偵查、第一審、原審；蕭翔升、游超毅於警詢之證詞
（陳、葉、黃三人均證稱：與上訴人共同拆車牌，往誘告訴人至
產業道路，上訴人持刀刺告訴人，嗣刀子被黃添安搶走，始同車
離去，並將沾染血跡之衣物丟棄；蕭某證述：上訴人曾以需裝潢
店面為由，探詢告訴人之住處；游某證謂：民國九十二年十二月
一日晚上，有人前來住處，以裝潢為由，商請其父即告訴人外出
各等語），且互核相符，及卷附由告訴人所繪尖刀圖像、華濟醫
院九十三年八月二日華（圖）字第九三０八一一０七號函（內含
告訴人病歷）、診斷證明書及告訴人受傷照片五幀等證據資料，
而為論斷，已詳敘其所憑之證據及認定之理由。從形式上觀察，
原判決並無違法之情形存在。上訴意旨略稱：原判決加重伊之刑
度，與伊上訴之救濟意旨不合，且非伊不願意與告訴人和解，而
是告訴人要求新台幣八百萬元，非伊能力所及云云。惟按刑事訴
訟法第三百七十條規定由被告上訴，或為被告之利益而上訴者，
第二審法院不得諭知較重於原（第一）審判決之刑，此種限制，
於檢察官為被告之不利益而上訴者，不適用之。本件原判決審酌
上訴人僅因細故即尋釁教訓告訴人，即萌生殺意刺殺告訴人，手
段殘忍，告訴人受傷嚴重而其迄未賠償，且犯後否認殺人犯行等
一切情狀，認檢察官以量刑太輕提起上訴為有理由，而量處法定
刑度內之刑，屬原審自由裁量之職權行使，亦與不利益變更禁止
之原則無關，尚難謂為違法。其餘上訴意旨，並未依據卷內訴訟
資料具體指明原判決如何違背法令，且係對無關判決主旨之枝節
問題漫事爭辯，自難認已符合首揭法定之第三審上訴要件。其上
訴違背法律上之程式，應予駁回。
據上論結，應依刑事訴訟法第三百九十五條前段，判決如主文。
中　　華　　民　　國　九十四　年　　三　　月　二十五　日
                      最高法院刑事第七庭
                          審判長法官  林　增　福
                                法官  邵　燕　玲
                                法官  張　清　埤
                                法官  陳　世　雄
                                法官  陳　朱　貴
      本件正本證明與原本無異
                                      書  記  官
中　　華　　民　　國　九十四　年　　三　　月　三十一　日
                                                      Ｋ
